# 请教陈版关于合同存在验收条款收入确认时点问题

提问人：夜未眠 时间：2021-11-01 18:33:06
陈版你好，A公司主营PCB制造和PCBA组装业务，其下游客户多为军工性质的研究所，保密程度较高，较为强势，A公司与客户签订的销售合同中，大部分均有“验收”条款，如：“按需方标准验收”、“按技术协议验收”等等，但在实际交易过程中，客户从未向A公司提供过其验收合格的验收单，即如果严格按照合同约定以验收作为收入确认时间点，无相关依据支撑。请问，如果是IPO业务，销售合同条款又无法修改的情况下，以客户签收时点，辅以对账、开票、期后回款及历史上退换货比率极低作为佐证，是否可行？

回答人：chenyiwei
“客户签收时点，辅以对账、开票、期后回款及历史上退换货比率极低”这些都是佐证证据，但不是决定性的。建议对照新收入准则应用指南中关于判断“验收是否仅为一项例行程序”的指引处理，考虑有无其他替代证据表明客户是否接受商品。如果作为验收依据的“需方标准”并未在合同中明确约定，也不是公开可获得的资料，或者该商品并非成熟的通用产品，则尤其需要获得其他方面的证据支持，例如客户通知开票结算到合同约定的验收节点等。